最高法院刑事判決　　　　　　　　　 110年度台上字第5941號
上　訴　人　顏銘毅



上列上訴人因違反毒品危害防制條例等罪案件，不服臺灣高等法
院臺南分院中華民國110年8月11日第二審判決（110 年度上訴字
第433號，起訴案號：臺灣雲林地方檢察署109年度偵字第6619、
7002號），提起上訴，本院判決如下：
    主  文
上訴駁回。
    理  由
一、按刑事訴訟法第377 條規定，上訴於第三審法院，非以判決
    違背法令為理由，不得為之。是提起第三審上訴，應以原判
    決違背法令為理由，係屬法定要件，且必須依據卷內訴訟資
    料為具體之指摘，並足據以辨認原判決已具備違背法令之形
    式者，始屬相當。本件原審綜合全案證據資料，本於事實審
    法院之推理作用，認定上訴人顏銘毅有原判決事實欄所載，
    如其附表（下稱附表）一編號1 所示販賣含第三級毒品之咖
    啡包1次、及編號2至4所示販賣第三級毒品愷他命3次之犯行
    ，因而撤銷第一審關於附表一編號1至3部分之科刑判決，改
    判仍論處上訴人以販賣第三級毒品3 罪刑，暨諭知相關沒收
    及追徵（詳如附表一編號1至3「本院諭知主文」欄所示），
    另維持第一審關於附表一編號4 部分，論處上訴人販賣第三
    級毒品罪刑，暨諭知相關沒收及追徵（詳如附表一編號4 「
    原判決諭知主文」欄所示）部分之判決，駁回上訴人此部分
    之第二審上訴，並就上開4 罪所處有期徒刑部分定應執行有
    期徒刑3 年10月，已詳述其憑以認定之證據及理由，核其所
    為之論斷，俱有卷存證據資料可資覆按，從形式上觀察，原
    判決尚無足以影響其判決結果之違背法令情形存在。
二、本件上訴意旨略以：伊因人情壓力，一時失慮而涉本案犯行
    ，警詢之初即坦承不諱，不顧身家危險，主動供出毒品來源
    ，並配合偵查，檢警因而迅速查獲共犯，符合證人保護法之
    精神，將對公益造成之傷害減至最低，原審未審酌證人保護
    法之精神，有應依刑法第59條規定酌減其刑，或免除伊之刑
    罰、或給予緩刑宣告之證據未予調查，量刑過重，自有違誤
    。
三、惟刑法第59條關於犯罪之情狀顯可憫恕，認科以最低度刑，
    仍嫌過重者，得酌量減輕其刑之規定，乃法院得依個案情節
    自由裁量之事項。又此所謂法定最低度刑，固包括法定最低
    本刑；惟遇有其他法定減輕之事由者，則應係指適用其他法
    定減輕事由減輕其刑後之最低度刑而言。而刑之量定，亦同
    屬法院得依職權自由裁量之事項，苟於量刑時，已以行為人
    之責任為基礎，並斟酌刑法第57條各款所列一切情狀，在法
    定刑度之內予以裁量，又未濫用其職權，所量之刑亦無違反
    公平、比例、罪刑相當等量刑原則者，即不得遽指為違法。
    原判決已說明：上訴人販賣第三級毒品4 次，對國民身心健
    康、社會秩序危害至鉅，惡性非輕，且4 次販賣犯行均依修
    正前後毒品危害防制條例第17條第2 項規定減輕其刑，附表
    編號2、3所示犯行更依同條第1 項規定遞減其刑，依其犯罪
    情節，已無情輕法重之情，且查無其犯罪有何特殊可憫之情
    形，自無再依刑法第59條規定酌減其刑之餘地。復以上訴人
    之責任為基礎，斟酌刑法第57條各款所列一切情狀（包含其
    犯後態度、個人情況），就其附表一編號1至3各次販賣犯行
    量處1年10月（依毒品危害防制條例第17條第1項規定遞減輕
    其刑之結果）至3年8月不等之有期徒刑，並維持第一審量處
    附表一編號4所示販賣犯行3年8 月之有期徒刑，暨綜合考量
    各項定應執行刑因素，定其應執行有期徒刑3 年10月（見原
    判決第8 至14頁），核無違誤，自不得任意指為違法。再上
    訴人及其原審辯護人於原審審理時已表示：無證據請求調查
    （含科刑範圍之調查）等語（見原審卷第149 頁），原審因
    而未為無益之調查，即無調查未盡之情。上訴意旨並未依據
    卷內資料具體指摘原判決究有如何違背法令之情形，徒就原
    審量刑職權之適法行使任意指摘，顯不足據以辨認原判決已
    具備違背法令之形式。揆諸首揭說明，其上訴為違背法律上
    之程式，應予駁回。
據上論結，應依刑事訴訟法第395條前段，判決如主文。
中    華    民    國   110    年    11    月    4     日
                  刑事第四庭審判長法  官  林  立  華  
                                  法  官  謝  靜  恒  
                                  法  官  林  瑞  斌  
                                  法  官  李  麗  珠  
                                  法  官  王  敏  慧  
本件正本證明與原本無異
                                  書記官
中    華    民    國   110    年    11    月    11    日